【裁判字號】    97,上易,940
【裁判日期】    970731
【裁判案由】    毀損等
【裁判全文】
臺灣高等法院刑事判決                 97年度上易字第940號
上  訴  人
即  被  告  甲○○
            丙○○
上列上訴人因毀損等案件，不服臺灣板橋地方法院96年度易字第
1743號，中華民國97年2月26日第一審判決（起訴案號：臺灣板
橋地方法院檢察署95年度偵緝字第2325、2928號），提起上訴，
本院判決如下：
    主  文
上訴駁回。
    事  實
一、甲○○、丙○○原為夫妻（嗣於民國（下同）95年9月14日
    離婚），2人在臺北縣三峽鎮○○路121號1樓經營「三鎂消
    防安全設備有限公司」（以下簡稱「三鎂公司」），於93年
    4月間，經由其公司會計林金秋之介紹，將其承攬之社區機
    電保養工程，轉包予林金秋之弟乙○○承作，其後因積欠乙○○工程款未付，與乙○○發生債務糾紛並生嫌隙。甲○○
    乃於93年6月4日以電話聯絡邀約乙○○於同日晚上10時許，
    至其上址公司兼住處商談債務糾紛事宜，惟因乙○○在外工
    作，遲至翌日（即同年月5日）凌晨0時40分許，始駕駛車號
    F8-5980號自用小客車，趕至甲○○上址住處。乙○○將車
    停放在甲○○上址住處前，按鈴均未獲回應，乙○○遂回至
    車上等候，此際突遭人自樓上潑灑不明橘色液體，滴落在乙○○上開車輛右側前、後玻璃及車門上（此部分甲○○被訴
    毀損部分，業經原審判決無罪確定在案）。乙○○下車查看
    後，再按甲○○上址住處門鈴，仍未獲回應，憤而腳踢甲○○上址住處鐵門數下，並報警處理未果，乙○○始離去。詎
    甲○○因心生不滿，竟基於恐嚇危害安全之犯意，於同日凌
    晨1時20分許起至同日凌晨4時3分許止，在其上址「三鎂公
    司」內，接續以該公司內門號00-00000000、00-00000000等
    號之電話撥打乙○○所持用門號0000000000號之行動電話，
    以電話語音留言之方式對乙○○、呂錦蕙夫妻2人恫嚇稱：
    「阿蕙啊，..... 你乙○○..... 來給我踹門啦，不要緊啦
    ，你兒子、你女兒..... 試試看，..... 我恨你，你兒子、
    女兒.....，從此消失，1命賠1命，3命賠3命，試試看，幹
    ！」，「阿蕙啊，你不要以為你乙○○來我們這邊踹門，我
    沒有辦法放你的線，試試看，你兒子、你女兒在哪裡讀書，
    ..... 不要以為我不知道，我沒辦法對付你，試看看，試看
    看，不相信大家1命抵1命，不相信試看看」，「阿蕙，....
    . 你今天乙○○在我的門口給我踹門，不要緊，..... 你若
    要這樣，你兒子、你女兒在哪裡讀書，..... 大家相遇得到
    ，試看看，你流氓還是我流氓，試看看，你試看看。」，「
    阿蕙啊，你乙○○今天給我踹門啦，你小心一點，..... 你
    叫你兒子、女兒上課小心點，你如果要跟我道歉，最好跟我
    道歉，不然乙○○、林雄偉，都小心一點，你兒子保護緊一
    點，嘿，不然大家試試看」，「阿蕙啊，請你叫乙○○跟我
    馬上道歉，要不然死得很難看，你小孩要上學，..... 試看
    看，我敢不敢做，我1命抵1命，你試看看，你試看看，我叫
    我妹婿處理你們這些小孩，你試看看，幹你娘雞歪，幹啥小
    ，叫乙○○跟我道歉喔，要不然我絕對讓你們死得很難看」
    ，「幹你娘啦，你跟你乙○○講個清楚，給我踹門，.....
    你若不信，你試試看，下個月怎麼樣我不知道，最好叫乙○○給我登門道歉，要不然大家走著瞧」等語等加害人生命、
    身體之語，使乙○○、呂錦蕙夫妻2人心生畏懼，致生危害
    於安全。
二、又甲○○之夫丙○○因其上址住處遭人噴漆書寫「死」字，
    懷疑係與其有上開糾紛嫌隙之乙○○所為，因而憤恨不滿，
    另基於恐嚇危害安全之犯意，於93年7月15日晚上10時許，
    攜帶所有以報紙包裹之彎形刀1把（未扣案，不能證明係槍
    砲彈藥刀械管制條例所管制之刀械），駕駛車號8F-8713號
    休旅車，至臺北縣板橋市○○街73巷44號乙○○住處前，持
    上開彎形刀，向乙○○恫嚇稱：「要讓你全家死光光」，「
    1個人要配你全家」，「要死大家一起死」等語，嗣接續於
    同日晚上11時許，駕車轉往臺北縣板橋市○○街58號乙○○
    之兄林雄偉所經營之「進達汽車修理廠」，持上開彎形刀，
    對林雄偉稱：「叫乙○○不要告我，否則就跟乙○○同歸於
    盡」等語，並要其轉達以恫嚇乙○○。嗣林雄偉即轉知乙○○，致乙○○心生畏懼，危害其人身安全。
三、案經乙○○訴由臺北縣政府警察局三峽分局報請臺灣板橋地
    方法院檢察署檢察官偵查起訴。
    理  由
壹、證據能力之認定部分：
一、告訴人乙○○於偵查中提出之錄音內容及譯文，有證據能力
    ：按刑事訴訟程序所為通訊監察處分之取證行為，具有對人
    民隱私權等基本權干預之性質，固須適用「證據排除原則」
    ，以抑制公務員違法偵查取得證據之情形發生。惟此「證據
    排除原則」之適用應僅限於有國家機關行為介入之對於人民
    之監聽行為而言。私人監聽之行為，並無公權力介入，則不
    包括在內。如通訊之一方私自錄音之取證行為，並非出於不
    法目的，不惟在刑罰規範上屬於阻卻違法之事由，且因屬通
    訊一方基於保全證據之必要所實施之作為，並無國家機關行
    為之介入，當非通訊保障及監察法所規範之行為，要無先聲
    請令狀許可之問題，自亦不發生有類似公務員違法偵查取得
    證據之情形，其所取得之證據應有證據能力（最高法院97年
    度台上字第560號判決意旨參照）。查本件告訴人乙○○於
    偵查中提出之錄音帶及譯文，經核係屬告訴人乙○○為保全
    本件證據之必要所實施之作為，被告甲○○雖否認錄音內容
    之女子聲音為渠之聲音，經原審囑託法務部調查局鑑定聲紋
    比對結果，亦因錄音品質不佳而無法進行（此有法務部調查
    局96年12月28日調科參字第09600567740號鑑定報告書乙件
    在卷可稽）。惟前開錄音內容經原審當庭勘驗結果，其中有
    6 則由同一女子分由門號00-00000000、00-00000000等號電
    話撥打之電話留言，內容均具體清晰可辨，此有勘驗筆錄在
    卷可考（見原審卷第53至55頁、第59至61頁），由各則電話
    留言內容亦可見其間並無不連續或疑遭剪接之情形，且錄音
    內容僅須符合真實無偽之要求即具備成為證據方法之資格，
    而錄音內容如經確認有非連續錄音之情形，其所生效果僅係
    證明力之問題，尚與證據能力乙節無涉。綜上，足認告訴人
    乙○○所提出之上開錄音內容及譯文有證據能力。被告甲○○僅以告訴人乙○○通訊能力強，其所提出之錄音帶並不實
    在云云，尚不足採。
二、按被告以外之人（包括證人、鑑定人、告訴人、被害人及共
    同被告等）於審判外之陳述雖不符刑事訴訟法第159條之1至
    之4等四條之規定，而經當事人於審判程序同意作為證據，
    法院審酌該言詞陳述或書面陳述作成時之情況，認為適當者
    ，亦得為證據；當事人、代理人或辯護人於法院調查證據時
    ，知有刑事訴訟法第159條第1項不得為證據之情形，而未於
    言詞辯論終結前聲明異議者，視為有前項之同意，同法第15
    9條之5定有明文。立法意旨在於傳聞證據未經當事人之反對
    詰問予以核實，原則上先予排除。惟若當事人已放棄反對詰
    問權，於審判程序中表明同意該等傳聞證據可作為證據；或
    於言詞辯論終結前未聲明異議，基於尊重當事人對傳聞證據
    之處分權，及證據資料愈豐富，愈有助於真實發見之理念，
    且強化言詞辯論主義，使訴訟程序得以順暢進行，上開傳聞
    證據亦均具有證據能力。查本件除前述外，下列所引用之被
    告以外之人於審判外之供述或非供述證據，因公訴人、被告
    均未於本院準備程序中表示意見（見本院卷第23頁反面），
    且迄至言詞辯論終結前未再聲明異議，而本院審酌上開供述
    或非供述等證據資料製作時之情況，無不當取供及證明力明
    顯過低之瑕疵，認以之作為證據應屬適當，故揆諸前開規定
    ，認前揭證據資料應有證據能力。
貳、認定上訴人即被告甲○○、丙○○犯罪所憑之證據及理由：
一、訊據被告甲○○、丙○○均矢口否認有上揭恐嚇危害安全犯
    行，被告甲○○辯稱：告訴人乙○○指訴伊撥打恐嚇電話之
    時間，伊並不在家，伊並無撥打上述恐嚇電話給乙○○云云
    ；被告丙○○辯稱：告訴人指述之上開時間，伊僅係開車經
    過乙○○住處，見乙○○手抱著東西在路上走，當時伊僅有
    減速搖下車窗，要確認該人是否乙○○，當時伊不記得有無
    與乙○○對話，伊當時亦無帶刀，沒有幾分鐘伊就開車離開
    ，之後伊開車要去板橋市南雅夜市○○○○路過乙○○之兄
    林雄偉之修車廠，見林雄偉站在馬路邊，伊當時只是開車經
    過，有將車窗搖下，但並未與林雄偉對話，但林雄偉有講一
    些話，伊就開車離開。伊與乙○○、林雄偉並無糾紛，不知
    乙○○為何要如此告伊云云。經查：
  (一)上揭被告甲○○恐嚇危害安全之犯罪事實，業據證人即告訴
    人乙○○於偵查中、原審審理時及本院準備程序指證歷歷（
    見偵卷第31至32頁、原審卷第75至81頁，本院卷第24頁），
    核與證人即告訴人乙○○之妻呂錦蕙於原審審理時證述情形
    大致相符（見原審卷第107頁），並有上開電話語音留言之
    錄音帶乙捲在卷足佐。而該錄音帶之錄音內容，經原審當庭
    勘驗結果，其中有6則由同一女子分由門號00-00000000、00
    -00000000等號電話撥打之電話留言，內容均具體清晰可辨
    （其內容主要如下：「阿蕙啊..... 你乙○○..... 來給我
    踹門啦，不要緊啦，你兒子、你女兒..... 試試看，.....
    我恨你，你兒子、女兒.....，從此消失，1命賠1命，3命賠
    3命，試試看，幹！」，「阿蕙啊，你不要以為你乙○○來
    我們這邊踹門，我沒有辦法放你的線，試試看，你兒子、你
    女兒在哪裡讀書，..... 不要以為我不知道，我沒辦法對付
    你，試看看，試看看，不相信大家1命抵1命，不相信試看看
    」，「阿蕙，..... 你今天乙○○在我的門口給我踹門，不
    要緊，..... 你若要這樣，你兒子、你女兒在哪裡讀書，..
    ... 大家相遇得到，試看看，你流氓還是我流氓，試看看，
    你試看看。」，「阿蕙啊，你乙○○今天給我踹門啦，你小
    心一點，..... 你叫你兒子、女兒上課小心點，你如果要跟
    我道歉，最好跟我道歉，不然乙○○、林雄偉，都小心一點
    ，你兒子保護緊一點，嘿，不然大家試試看」，「阿蕙啊，
    請你叫乙○○跟我馬上道歉，要不然死得很難看，你小孩要
    上學，.. ... 試看看，我敢不敢做，我1命抵1命，你試看
    看，你試看看，我叫我妹婿處理你們這些小孩，你試看看，
    幹你娘雞歪，幹啥小，叫乙○○跟我道歉喔，要不然我絕對
    讓你們死得很難看」，「幹你娘啦，你跟你乙○○講個清楚
    ，給我踹門，..... 你若不信，你試試看，下個月怎麼樣我
    不知道，最好叫乙○○給我登門道歉，要不然大家走著瞧」
    等語），有勘驗筆錄在卷可考（見原審卷第53至55頁、第59
    至61頁）。被告甲○○雖否認錄音內容女子之聲音係其本人
    ，並辯稱案發當時不在住處云云。經原審囑託法務部調查局
    進行聲紋鑑定結果，雖因錄音品質不佳而無法鑑定，有法務
    部調查局96 年12月28日調科參字第09600567740號鑑定報告
    書乙件在卷可稽。然查上開電話語音留言內容之發話方之電
    話號碼為門號00-0 0000000、00-00000000等號，均係被告
    甲○○之夫丙○○申請設置在「三鎂公司」兼住處內之電話
    乙節，業據被告甲○○於原審準備程序時供承在卷（見原審
    卷第35頁），且與告訴人乙○○所提出「三鎂公司」送貨單
    上所載公司電話號碼相符（見偵卷第45至58頁）。參諸被告
    甲○○於警詢時供承當天即93年6月4日原與告訴人乙○○及
    林金秋約定晚上8時許，在住處談事情，但他們未按時來…
    …，後來對方有來踹門等語（見偵卷第13頁反面，原審卷第
    35頁），及上開電話語音留言撥打之時間係被告甲○○住處
    大門被踹後之93年6月5日凌晨1時至4時餘許，且語音留言之
    電話又係自被告甲○○所營「三鎂公司」兼住處之上開電話
    發出，兼之語音留言人又係一成年女子。再揆諸當時客觀情
    狀上開電話語音留言係自被告甲○○所營「三鎂公司」兼住
    處之地點發出，且由錄音內容顯示，在電話語言留言之女子
    係因不滿告訴人乙○○上開踹門之舉，始憤而出言恐嚇，此
    徵諸上開電話語音留言內容所述稱呼、糾紛情節，亦均與被
    告甲○○與乙○○、呂錦蕙夫妻間糾紛情狀吻合。況上開錄
    音帶經原審當庭播放結果，錄音內容之聲音與被告甲○○聲
    音相似，綜上各節，堪認上開電話係被告甲○○於知悉告訴
    人乙○○至伊住處踹門後，心生不滿，憤而以電話語音留言
    之方式恐嚇告訴人乙○○及其妻呂錦蕙無訛。被告甲○○辯
    稱當時不在家云云，顯屬事後畏罪飾卸之詞，要不足取。
  (二)另上揭被告丙○○恐嚇危害安全之犯罪事實，亦據告訴人乙○○於偵查中、原審審理時及本院準備程序時指證歷歷（見
    偵卷第31頁、95年度偵緝字第2325號卷第22至23頁、原審卷
    第75至81頁），核與證人呂錦蕙、林雄偉、陳奕彰等人分別
    於偵查中及原審審理時具結後證述情形大致相符（見95年度
    偵緝字第2325號卷第28至29頁、73至74頁，原審卷第103至1
    06頁、第107至109頁、第110至113頁）。被告丙○○雖辯稱
    未攜刀恐嚇乙○○，亦未要林雄偉轉知恐嚇乙○○云云，惟
    被告丙○○並不否認有駕車至告訴人乙○○住處及告訴人之
    兄林雄偉所經營之汽車修理廠，並遇到乙○○、林雄偉2人
    等情，而被告丙○○有於上開時、地攜刀恐嚇乙○○，並轉
    往汽車修理廠告知林雄偉轉知而接續恐嚇乙○○各節，業據
    證人即告訴人乙○○、呂錦蕙、林雄偉及陳奕彰等人指述互
    核大致相符，足認被告丙○○確有攜刀駕車至告訴人乙○○
    住處及林雄偉之修車廠等處。且徵諸案發當時被告丙○○與
    告訴人乙○○間尚有工程款債務糾紛嫌隙未解，對立衝突日
    益激烈，而被告丙○○於此情狀下，仍駕車至乙○○及其兄
    林雄偉等處，其動機顯非善意，是其所辯僅係駕車適巧路過
    乙○○、林雄偉等處，顯屬避重就輕之詞，要非可採。且依
    證人陳奕彰於偵查中及原審審理時先後證稱：「（問：是否
    於93年7月15日晚上10點多，看到有人拿刀威脅乙○○？）
    我不記得日期，我只記得在晚上10點多，我在2樓陽台看到1
    樓有人開車過去，沒有下車，有搖下車窗，拿出一把利器，
    我不確定是不是刀，拿利器出來揮，並且敲車門發出聲音，
    還有喊罵人的話，但我忘記內容」，「（問：是否看到車內
    的人為何人？）沒有看到」，「（問：對方喊何恐嚇之話？
    ）我不記得，他有喊很大聲」，「（問：在車內的人後來有
    無下車？）我只看到他喊一喊，後來我再從房內出來就看到
    他開走了，他沒有下車」，「（問：有無聽到車內的人喊『
    要死大家一起死』？）不記得」，「（問：有無看到乙○○
    跟對方講話？）我看到乙○○下樓跟車內的人講話，可是沒
    有聽到說何話，後來乙○○上來，我問他發生何事，乙○○
    說對方欠他錢，還拿刀來恐嚇他」，「當時我剛搬過去，乙○○上來幫我們裝網路線，乙○○下去拿工具，那時候我們
    剛搬進去，他下去拿工具拿很久，我就跑到陽台看一下，為
    何他那麼久，結果我在觀看的時候，有一輛車子經過，停在
    我家樓下，因為那時候是晚上，我看到有類似金屬的東西往
    車門敲2、3下，車內的人有喊，但喊什麼我忘記了，就是大
    叫，之後就開走了，之後乙○○上來，我有問乙○○怎麼回
    事，乙○○說有人欠錢拿刀來恐嚇」，「（問：當時你從樓
    上看下去時，有無看到乙○○？）有聽到他的聲音，我站在
    陽台，……只聽到乙○○和車內的人對吵的聲音，但沒有看
    到人」等語（見上開偵緝2325號卷第73至74頁，原審卷第11
    1至），足認其確於案發時在乙○○住處2樓，見到有人駕車
    停在乙○○住處前，持金屬製品敲車門及大喊，並聽出大喊
    之人即係被告丙○○無訛，此亦與證人呂錦蕙於原審審理時
    證述：「……丙○○就說叫我們要小心，不然叫我們試試看
    ，……他拿了1支類似有勾勾的長刀出來，是他講話的時候
    同時拿出來的」，「他在我家門口，他坐在他車上駕駛座上
    說的，……他車窗搖下來，同時講話，同時拿刀子出來，類
    似鄉下砍甘蔗，刀尖是倒勾的刀子」等語（見原審卷第108
    至109頁）互核相符。再依證人林雄偉於原審審理時證述：
    「93年7月15日晚上11時許，丙○○開了一部豐田的銀色車
    子來，他到之後，他下車，跟我說叫我及乙○○、林金秋不
    要告他，如果告他，就要和他們2人同歸於盡，而且他手上
    還有拿1支刀子，雖然他用報紙把刀子包起來，但是沒有包
    好，刀尖有露出來，讓我看到，刀大約長1尺半（台尺）」
    等語（見原審卷第103至104頁），堪認告訴人乙○○指訴被
    告丙○○因懷疑其公司門上被人噴一「死」字係告訴人乙○○所為，乃攜刀駕車於上開時、地前往質問及恐嚇告訴人乙○○等情，應屬非虛。被告丙○○空言否認，顯不足信。
  (三)綜上所述，本件事證已臻明確，被告甲○○、丙○○犯行均
    堪認定，應予依法論科。
二、法律適用之比較說明及論罪理由：
    被告行為後，刑法於94年1月7日修正通過，於94年2月2日公
    布，並於95年7月1日施行。按行為後法律有變更者，適用行
    為時之法律，但行為後之法律有利於行為人者，適用最有利
    於行為人之法律，現行刑法第2條第1項定有明文。此條規定
    乃與刑法第1條罪刑法定主義契合，而貫徹法律禁止溯及既
    往原則，係規範行為後法律變更所生新舊法律比較適用之準
    據法，是刑法第2條本身雖經修正，但刑法第2條既屬適用法
    律之準據法，本身尚無比較新舊法之問題，應一律適用裁判
    時之現行刑法第2條規定以決定適用之刑罰法律。又行為後
    法律有變更，致發生新舊法比較適用者，除易刑處分，係刑
    罰執行問題，及拘束人身自由之保安處分，因與罪刑無關，
    不必為綜合比較外，比較時應就罪刑有關之共犯、未遂犯、
    想像競合犯、牽連犯、連續犯、結合犯，以及累犯加重、自
    首減輕暨其他法定加減原因（如身分加減）與加減例等一切
    情形，綜其全部罪刑之結果而為比較，並予整體之適用。經
    查：
  (一)刑法第305條之恐嚇危害安全罪，法定刑得處銀元300元以下
    罰金，據修正後刑法施行法增訂第1條之1：「中華民國94年
    1月7日刑法修正施行後，刑法分則編所定罰金之貨幣單位為
    新臺幣。94年1月7日刑法修正時，刑法分則編未修正之條文
    定有罰金者，自94年1月7日刑法修正施行後，就其所定數額
    提高為30倍。但72年6月26日至94年1月7日新增或修正之條
    文，就其所定數額提高為3倍」及刑法第33條第5款修正為：
    「主刑之種類如下：五、罰金：新臺幣1千元以上，以百元
    計算之」等規定，是依修正後之法律，刑法上開二罪所得科
    處之罰金刑最高額維持不變，最低額則提高為新臺幣1千元
    ，是比較修正前、後之刑罰法律，自以被告2人行為時關於
    科處罰金刑之法律較有利。
  (二)又被告行為後，刑法第41條亦有修正，依被告行為時之刑法
    第41條第1項前段規定：「犯最重本刑為5年以下有期徒刑以
    下之刑之罪，而受6個月以下有期徒刑或拘役之宣告，因身
    體、教育、職業、家庭之關係或其他正當事由，執行顯有困
    難者，得以1元以上3元以下折算1日，易科罰金。」又被告
    行為時之易科罰金折算標準，修正前罰金罰鍰提高標準條例
    第2條前段（現已刪除）規定，就其原定數額提高為100倍折
    算1日，則本件被告行為時之易科罰金折算標準，應以銀元
    300元折算1日，經折算為新臺幣後，應以新臺幣900元折算
    為1日。惟95年7月1日修正公布施行之刑法第41條第1項前段
    則規定：「犯最重本刑為5年以下有期徒刑以下之刑之罪，
    而受6個月以下有期徒刑或拘役之宣告者，得以新臺幣1000
    元、2000元或3000元折算1日，易科罰金。」比較修正前後
    之易科罰金折算標準，以95年7月1日修正公布施行前之規定
    ，較有利於被告，則應依刑法第2條第1項前段，適用修正前
    刑法第41條第1項前段規定，諭知如易科罰金之折算標準。
  (三)綜合上述條文修正前、後之比較，依法律變更比較適用所應
    遵守之「罪刑綜合比較原則」及「擇用整體性原則」，本件
    應一體適用修正前即行為時刑法之規定為論罪科刑之依據。
三、核被告甲○○、丙○○所為，均係犯刑法第305條之恐嚇危
    害安全罪。其等上開多次或2次密接之恐嚇行為，均係屬基
    於單一犯意之接續行為，為接續犯，各均僅成立單純一罪。
    被告甲○○以一行為同時恐嚇告訴人乙○○及被害人呂錦蕙
    2人，為想像競合犯，應從一重處斷。公訴意旨就被告甲○○上開所犯雖僅敘及恐嚇乙○○部分，而未敘及恐嚇被害人
    呂錦蕙部分，惟依原審勘驗上開電話語音留言內容顯示，被
    告甲○○恐嚇之對象包括呂錦蕙（即該內容之「阿蕙」）在
    內，且該部分與已起訴之犯罪事實間有想像競合犯之裁判上
    一罪關係，自為起訴效力所及而得併予審究。又被告2人行
    為後，中華民國96年罪犯減刑條例於96年7月4日公布，於同
    年月16日施行，被告2人犯行均在96年4月24日以前，且非中
    華民國96年罪犯減刑條例第3條所示不得減刑之罪，爰依中
    華民國96年罪犯減刑條例第2條第1項第3款之規定，減其刑
    期2分之1，併依修正前刑法第41條第1項前段及95年5月17日
    修正前罰金罰鍰提高標準條例第2條，諭知易科罰金之折算
    標準。
四、原審以事證明確，適用刑法第305條、修正前刑法第55條、
    第41條第1項前段、第38條第1項第2款，罰金罰鍰提高標準
    條例第1條前段、修正前罰金罰鍰提高標準條例第2條，中華
    民國九十六年罪犯減刑條例第2條第1項第3款、第7條、第9
    條等規定，並審酌被告甲○○、丙○○之犯罪動機、目的、
    手段、方法、恐嚇情節、對告訴人、被害人所生危害及犯後
    之態度等一切情狀，分別量處被告甲○○有期徒刑3月、被
    告丙○○有期徒刑4月，並因被告2人之行為均在96年4月24
    日以前，符合96年罪犯減刑條例第2條第1項第3款之規定，
    應各減其刑期2分之1為有期徒刑1月15日及2月，並諭知易科
    罰金之折算標準，復說明被告丙○○所有供犯罪所用之彎形
    刀1把，雖未扣案，惟不能證明業已滅失，仍應依修正前刑
    法第38條第1項第2款之規定沒收之。經核認事用法尚無違誤
    ，量刑亦屬妥當。被告2人上訴仍執陳詞否認犯罪，指摘原
    判決不當，均無理由，應予駁回。
據上論斷，應依刑事訴訟法第368條，判決如主文。
本案經檢察官張熙懷到庭執行職務。
中    華    民    國    97    年    7     月    31    日
                  刑事第十四庭   審判長法  官   陳志洋
                                       法  官   蔡聰明
                                       法  官   謝靜慧
以上正本證明與原本無異。
不得上訴。
                                       書記官   高士童
中    華    民    國    97    年    7     月    31    日
附錄本案論罪科刑法條全文：
中華民國刑法第305條
以加害生命、身體、自由、名譽、財產之事，恐嚇他人致生危害
於安全者，處2年以下有期徒刑、拘役或3百元以下罰金。


司法院資訊處製作；財團法人民間司法改革基金會備份。
